臺灣桃園地方法院刑事判決
                                    111年度交易字第93號
公  訴  人  臺灣桃園地方檢察署檢察官
被      告  羅順港



上列被告因過失傷害案件，經檢察官聲請簡易判決處刑（110年
度調偵字第1277號），本院認不宜逕以簡易判決處刑（111年度
壢交簡字第38號），改依通常程序審理，判決如下︰
    主  文
本件公訴不受理。
    理  由
一、按檢察官聲請以簡易判決處刑之案件，經法院認為有刑事訴
    訟法第451條之1第4項但書之情形者，應適用通常程序審判
    之，同法第452條定有明文。查本件被告羅順港被訴過失傷
    害案件，本院認有刑事訴訟法第451條之1第4項但書第3款（
    法院於審理後，認應為無罪、免訴、不受理或管轄錯誤判決
    之諭知者）之情形，揆諸上揭規定，應適用通常程序審判之
    ，合先敘明。
二、本件聲請簡易判決處刑意旨（詳如附件聲請簡易判決處刑書
    所載）認被告羅順港涉犯刑法第284條前段過失傷害罪嫌。
三、按告訴乃論之罪，告訴人於第一審辯論終結前，得撤回其告
    訴；其告訴經撤回者，應諭知不受理之判決，並得不經言詞
    辯論為之，刑事訴訟法第238條第1項、第303條第3款、第30
    7條分別定有明文。本件聲請意旨所指被告之犯罪事實，如
    成立犯罪，乃屬刑法第284條前段過失傷害罪，依同法第287
    條前段規定，須告訴乃論。茲因告訴人巫幸璇與被告已於民
    國111年2月7日調解成立，告訴人並於當日撤回本件告訴等
    情，有本院當日訊問筆錄、告訴人刑事撤回告訴狀在卷可稽
    （見本院簡字卷），揆諸上揭規定，爰不經言詞辯論，逕諭
    知不受理之判決。
四、據上論斷，應依刑事訴訟法第452條、第303條第3款、第307
    條，判決如主文。
本案經檢察官張羽忻聲請以簡易判決處刑。
中　　華　　民　　國　　111 　年　　3 　　月　　7 　　日
                  刑事第十一庭    法　官  翁健剛
以上正本證明與原本無異。
如不服本判決應於收受判決後20日內向本院提出上訴書狀，並應
敘述具體理由。其未敘述上訴理由者，應於上訴期間屆滿後20日
內向本院補提理由書(均須按他造當事人之人數附繕本)「切勿逕
送上級法院」。 
    　　　　　　　　　　　　　　　書記官　黃挺豪
中　　華　　民　　國　　111 　年　　3 　　月　　7 　　日
附件：
臺灣桃園地方檢察署檢察官聲請簡易判決處刑書
                                   110年度調偵字第1277號
　　被　　　告　羅順港　男　65歲（民國00年0月00日生）
　　　　　　　　　　　　住桃園市○○區○○000號
　　　　　　　　　　　　居桃園市○鎮區○○路000號
　　　　　　　　　　　　國民身分證統一編號：Z000000000號
上列被告因過失傷害案件，業經偵查終結，認為宜以簡易判決處
刑，茲將犯罪事實及證據並所犯法條分敘如下：
          犯罪事實
一、羅順港於民國109年11月23日14時39分許，騎乘車牌號碼000
    -0000號普通重型機車，沿桃園市平鎮區金華街28巷往承德
    路方向行駛，行經承德路與該巷設有停字標誌之無號誌交岔
    路口時，本應注意行駛至交岔路口，應依標誌或標線之規定
    行駛；行駛至無號誌交岔路口，支線道車應暫停讓幹線道車
    先行，交岔路口設有停字標誌者，並應依其指示行車，駕駛
    人應注意車前狀況，並隨時採取必要之安全措施，而依當時
    天候晴、日間自然光線、路面舖柏油、乾燥、無缺陷、無障
    礙物且視距良好等情況，並無不能注意之情事，竟疏未注意
    及此，貿然穿越上開交岔路口，適有巫幸璇騎乘車牌號碼00
    0-0000號普通重型機車，沿承德路往承德公園方向駛至該處
    ，見狀緊急剎車後不穩倒地，致巫幸璇因此受有左側踝部挫
    傷等傷害。
二、案經巫幸璇訴由桃園市政府警察局平鎮分局報告偵辦。
 　　　 證據並所犯法條
一、詢據被告羅順港固坦承於上揭時、地經過該處後，伊有看到
    告訴人人車倒地，但伊機車未與告訴人機車碰撞乙節，惟矢
    口否認有何過失傷害犯行，辯稱：當時直行過路口前已經有
    先慢下來看，但伊看不到對方的車輛，伊的車輛先過路口後
    ，對方的車輛才從伊車尾過去，伊認為是告訴人自己摔倒云
    云。惟查，上揭犯罪事實，業據證人即告訴人巫幸璇於警詢
    中證述明確，並有鈺展骨科診所診斷證明書、道路交通事故
    現場圖、道路交通事故調查報告表㈠、㈡、現場監視器錄影光
    碟暨翻拍照片、車輛詳細資料報表等在卷可稽。次按，汽車
    行駛至交岔路口，應依標誌或標線之規定行駛；行駛至無號
    誌交岔路口，支線道車應暫停讓幹線道車先行，交岔路口設
    有停字標誌者，並應依其指示行車，駕駛人應注意車前狀況
    ，並隨時採取必要之安全措施，道路交通安全規則第99條第
    2項、第102條第1項第2款、第11款、第94條第3項訂有明文
    ，被告騎乘機車對於前揭規定自應注意遵守，卻未能確實注
    意，致告訴人巫幸璇見狀緊急剎車而不穩倒地，並造成告訴
    人受傷，其行為自有過失，且此過失與告訴人所受之傷害間
    ，具有相當因果關係甚明，被告所辯要屬卸責之詞，顯不可
    採，其犯嫌堪以認定。
二、核被告所為，係犯刑法第284條前段之過失傷害罪嫌。
三、依刑事訴訟法第451條第1項聲請逕以簡易判決處刑。
　　此　　致
臺灣桃園地方法院
中　　華　　民　　國　 110　　年　　11  　月　　29  　日
                              檢　察　官  張羽忻
本件正本與原本無異　　　　　　　　　　　　　　　　　　　
中    華  　民　  國   110  　年　  12    月    14    日
                              書  記  官  謝孟崴